【裁判字號】    98,消債更,254
【裁判日期】    990324
【裁判案由】    更生事件
【裁判全文】
臺灣士林地方法院民事裁定           98年度消債更字第254號
債  務  人  甲○○
上列當事人聲請更生事件，本院裁定如下：
    主  文
債務人甲○○自中華民國九十九年三月二十五日下午五時起開始
更生程序。
命司法事務官進行本件更生程序。
    理  由
一、聲請意旨略以：伊負債新臺幣（以下同）1,019,612 元，而
    其平均每月收入約2 萬1,000 元，每月支出達2 萬500 元，
    伊除須維持自身生活外，尚有三名子女待其扶養，實有不能
    清償債務之情事。而伊曾於民國98年2 月間以書面向最大債
    權金融機構請求共同協商債務清償方案，然因債務人大量借
    款或密集消費致前置協商不成立，且伊未經法院裁定開始清
    算程序或宣告破產，故向本院聲請更生等語。
二、按債務人不能清償債務或有不能清償之虞，且無擔保或無優
    先權之債務總額未逾1,200 萬元者，於法院裁定開始清算程
    序或宣告破產前，得向法院聲請更生，觀諸同條例第3 條、
    第42條第1 項規定自明。又法院開始更生程序之裁定，應載
    明其年、月、日、時，並即時發生效力。法院開始更生或清
    算程序後，得命司法事務官進行更生或清算程序，必要時得
    選任律師、會計師或其他適當之自然人或法人一人為監督人
    或管理人，復為同條例第45條第1 項、第16條所明定。
三、經查，債務人所主張其有不能清償債務之事實，業據提出前
    置協商不成立通知書影本（見本院卷第15頁）、債務人全戶
    戶籍謄本正本（見本院卷第20頁）、房屋租賃契約書影本（
    見本院卷第92頁、第93頁）、財政部臺灣省北區國稅局95、
    96年度綜合所得稅各類所得資料清單正本（見本院卷第24
    頁、第25頁）、債務人任職竣晟辦公傢俱有限公司之在職證
    明書及薪資證明書影本（見本院卷第100 頁及115 頁）、財
    政部臺灣省北區國稅局財產歸屬資料清單正本（見本院卷第
    23頁）、勞工保險被保險人投保資料表及明細（見本院卷第
    21頁、第22頁）、財團法人金融聯合徵信中心當事人綜合信
    用報告─債務清理條例前置協商專用債權人清冊（見本院卷
    第16至18頁）、金融機構之存摺封面及內頁影本（見本院卷
    第46頁至第55頁）等為證，堪認為真實。此外，復查無債務
    人有消費者債務清理條例第6 條第3 項、第8 條或第46條各
    款所定駁回更生聲請之事由存在，則債務人聲請更生，應屬
    有據。揆諸首揭規定及說明，應予開始更生程序，並命司法
    事務官進行本件更生程序。
四、爰裁定如主文。
中    華    民    國    99    年    3     月    24    日
                  民事第二庭  法      官  周群翔
上為正本係照原本作成。
本件不得抗告。
中    華    民    國    99    年    3     月    24    日
                              書  記  官  林睿亭

司法院資訊處製作；財團法人民間司法改革基金會備份。
